臺灣新竹地方法院民事裁定  
111年度聲字第153號
聲  請  人  蔡桂娥  

相  對  人  阮品澍  
上列當事人間聲請停止執行事件，本院裁定如下：
    主  文
聲請人供擔保新臺幣壹拾肆萬玖仟壹佰元後，本院一一一年度司
執字第三二五七二號清償票款執行事件之強制執行程序，於本院
一一一年度訴字第九四０號債務人異議之訴事件判決確定前，應
暫予停止。
    理  由
一、按，有回復原狀之聲請或提起再審或異議之訴，或對於和解
    為繼續審判之請求，或提起宣告調解無效之訴，撤銷調解之
    訴，或對於許可強制執行之裁定提起抗告時，法院依必要情
    形，或依聲請定相當並確實擔保，得為停止強制執行之裁定
    ，強制執行法第18條第2項定有明文。次按，依前揭規定，
    只須當事人提起異議之訴，在該異議之訴確定前，法院如認
    有必要，得依職權為停止執行之裁定；其在當事人願供擔保
    ，聲請停止強制執行時，法院亦得依其聲請，定相當並確實
    之擔保，為停止強制執行之裁定，至該異議之訴實體上有無
    理由，則非法院於裁定停止強制執行時應予審酌之事項（最
    高法院99年台抗第776號裁定同此意旨）。
二、本件聲請意旨略以：聲請人與相對人間本院111年度司執字
    第32572號清償票款強制執行事件（下稱系爭執行事件），
    業經聲請人提起債務人異議之訴主張時效抗辯，系爭執行事
    件若繼續執行，勢難回復原狀，爰聲請供擔保求為在上開訴
    訟判決確定前，停止系爭執行事件之強制執行程序等語。
三、查，聲請人對系爭執行事件確已提起債務人異議之訴，現經
    本院以111年度訴字第940號債務人異議之訴事件（下稱系爭
    本案事件）受理在案等情，業據本院依職權調取系爭執行事
    件及查閱系爭本案事件卷宗屬實，揆諸上揭規定，聲請人聲
    請於系爭本案事件判決確定前，停止系爭執行事件之強制執
    行程序，於法並無不合，應予准許。
四、又，法院依強制執行法第18條第2項定擔保金額而准許停止
    強制執行之裁定者，該項擔保係預備供債權人因停止執行所
    受損害之賠償，其數額應依標的物停止執行後，債權人未能
    即時受償或利用該標的物所受之損害額，或其因另供擔保強
    制執行所受之損害額定之，有最高法院86年度台抗字第442
    號裁判意旨可供參照。系爭執行事件之債權人即阮品澍聲請
    執行債權額為新臺幣（下同）71萬元及其遲延利息（自民國
    90年1月20日起至清償日止，按年息6％計算），其執行名義
    為本院93年1月30日新院月91執聖字第6341號債權憑證（原
    執行名義為本院90年度竹簡字第629號民事判決正本及確定
    證明書正本），聲請執行標的現已就聲請人對第三人台灣土
    地銀行新竹分行存款債權發扣押命令，查得163萬3,826元，
    倘聲請人停止本件強制執行事件獲准後，相對人顯受有上開
    已經本院扣押之存款債權不能取償之損害，暨聲請人提起系
    爭本案事件案情之繁簡程度，及其訴訟標的金額為71萬元，
    為不得上訴第三審之事件，參考各級法院辦案期限實施要點
    規定，第一、二審程序審判案件之期限分別為1年4月、2年
    ，加上裁判送達、上訴、分案等期間，預估聲請人提起債務
    人異議之訴獲准停止執行因而致相對人之執行延宕之期間為
    約審理期間3年6個月方得定讞等情，則以上開執行債權按其
    執行名義年息6％之利率計算，本件相對人因聲請人提起債務
    人異議之訴，於前述債權本金部分，因停止執行所致未能即
    時受償之損失額為14萬9,100元【計算式：71萬元6％3.5＝1
    49,100元。以上計算尚未考慮債權利息部分，因停止執行所
    致未能即時受償之損失】，爰准許聲請人於供擔保14萬9,10
    0元後，在系爭本案事件全案終結確定前，停止上開執行程
    序。
五、爰依強制執行法第18條第2 項，裁定如主文。
中　　華　　民　　國　　111 　年　　10　　月　　4 　　日
                  民事庭      法　官　周美玲
以上正本係照原本作成。
如不服本裁定應於送達後10日內向本院提出抗告狀，並繳納抗告
費新臺幣1,000 元。
中　　華　　民　　國　　111 　年　　10　　月　　 4　  日
                              書記官　徐佩鈴